【裁判字號】    99,訴,1537
【裁判日期】    990812
【裁判案由】    侵權行為損害賠償
【裁判全文】
臺灣板橋地方法院民事裁定              99年度訴字第1537號
原      告  甲○○
被      告  乙○○
上列當事人間因刑事附帶民事訴訟請求侵權行為損害賠償事件，
經本院刑事庭裁定移送前來（附民案號：99年度簡附民字第169
號，刑事案號：99年度簡字第3099號），本院裁定如下：
    主  文
原告之訴及假執行之聲請均駁回。
訴訟費用由原告負擔。
    理  由
一、按因犯罪而受損害之人，以對於刑事被告及依民法負賠償責
    任之人請求回復其損害者為限，始得於刑事訴訟程序附帶提
    起民事訴訟，此為刑事訴訟法第487 條第1 項所明定，且其
    請求回復之損害，以被訴犯罪事實所生之損害為限，否則縱
    令得依其他事由，提起民事訴訟，亦不得於刑事訴訟程序附
    帶為此請求；又刑事法院如誤以裁定移送於民事庭，其訴之
    不合法，不因移送民事庭而受影響，受移送之民事庭仍應認
    原告之（起）訴不備其他要件，為不合法以裁定駁回之，最
    高法院44年台抗字第4 號判例、60年台上字第633 號判例、
    66年台上字第1094號判例意旨可資參照。
二、本件原告因被告妨害自由案件，於刑事訴訟程序附帶提起民
    事訴訟，其主張略以：兩造係表兄弟，因被告素行不良，破
    壞原告家庭，勾引原告前妻焦軍霞導致離婚，兩幼子心靈受
    創，乏人照顧，原告年過半百，收入微薄，全部財產被提領
    一空，目前和焦軍霞姘居中，和鄉民表示自己性能力很強，
    對原告精神壓力身心折磨，造成莫大負擔及痛苦，民國99年
    2 月23日至新店調解委員會，被告胡言亂語，否認所作所為
    ，故原告要求民事賠償等語，併為聲明：被告應給付原告新
    臺幣300 萬元，及自起訴狀繕本送達翌日起至清償日止，按
    年息百分之5 計算之利息，並陳明願供擔保請准宣告假執行
    。上開附帶民事訴訟經本院刑事庭依刑事訴訟法第504 條第
    1 項規定，以裁定移送本院民事庭。
三、經查，本院99年度簡字第3099號妨害自由案件，其刑事判決
    係認定：被告乙○○與原告甲○○係表兄弟，被告因原告於
    98年11月20日11時30分許，在臺灣臺北地方法院新店簡易庭
    內，為其與其妻左艾玲之離婚訴訟出庭作證，然因原告所證
    述之內容對其不利，而心生不滿，竟於同日12時許，自上址
    尾隨原告與左艾玲至位在臺北縣板橋市○○路○ 段321 號之
    「扁石館餐廳」後，持相機對原告及左艾玲拍照，並基於恐
    嚇之犯意，向其2 人恫稱：「走著瞧，我黑道朋友很多」等
    語，令其2 人心生畏懼，致生危害於安全，此有該案刑事判
    決及案刑事卷宗影本在卷可稽，可知原告因被告被訴犯罪事
    實所生之損害，係指其於前揭時地遭被告恐嚇所生之損害，
    惟其提起附帶民事訴訟所主張之上開事實，並非本件被告被
    訴之犯罪事實，則揆諸前揭判例意旨，原告並不得於刑事訴
    訟程序附帶提起民事訴訟，而應另行提起訴訟或謀求他途以
    為解決。
四、從而，本件原告之訴顯難認為合法，應予駁回；其假執行之
    聲請亦失依據，應併予駁回。
五、爰依民事訴訟法第249 條第1 項第6 款、第95條、第78條，
    裁定如主文。
中    華    民    國    99    年    8     月    12    日
                  民事第一庭    法  官  高文淵
以上正本係照原本作成
如對本裁定抗告須於裁定送達後10日內向本院提出抗告狀，並應
繳納抗告費新台幣1,000元。
中    華    民    國    99    年    8     月    12    日
                                書記官  黃瀅螢

司法院資訊處製作；財團法人民間司法改革基金會備份。
